---
title: "Relatório Tortura"
author: "André"
output: html_document
runtime: shiny
---

```{r setup, include=FALSE}
knitr::opts_chunk$set(echo = FALSE, warning = FALSE, message = FALSE)

library(tidyverse)
library(lubridate)
library(shiny)
library(reactable)


cor_principal_grafico <- "darkred"

dados <- read_csv("dados-tortura/flg_relato_tortura_uf_origem_audiencia_ano.csv") %>% 
  janitor::clean_names() %>% 
  mutate(
    data = make_date(year = ano, month = mes, day = 1)
  ) %>% 
  filter(
    !is.na(sig_uf_origem_audiencia) & !is.na(flg_relato_tortura) & !is.na(ano)
  ) %>% 
  filter(
    ano >= 2015
  )



```



```{r  echo=FALSE}
inputPanel(
  
  selectInput(
    inputId = "select_ufs",
    label = "UF",
    choices = dados$sig_uf_origem_audiencia %>%  unique(),
    selected = "AC",
    multiple = TRUE
  )

)



dados_filtrados <- reactive(
  
  dados %>% 
    filter(
      sig_uf_origem_audiencia %in% input$select_ufs | length(input$select_ufs) == 0
    )  
  
)
```



# Série histórica de audiências com relatos de tortura



```{r echo=FALSE}


renderPlot({
  
  dados_grafico <- dados_filtrados() %>% 
    group_by(
      ano
    ) %>% 
    mutate(
      num_total = sum(num_audiencias)
    ) %>% 
    ungroup() %>% 
    group_by(ano, flg_relato_tortura) %>% 
    summarise(
      num_audiencias = sum(num_audiencias),
      num_total = mean(num_total)
    ) %>% 
    complete(
      flg_relato_tortura, fill = list(num_audiencias = 0)
    ) %>% 
    filter(
      flg_relato_tortura == "S"
    ) %>% 
    mutate(
      frac_tortura = num_audiencias/num_total
    )
  

  ggplot(
    dados_grafico
  ) +
    geom_area(
      aes(
        x = ano,
        y = frac_tortura
      ),
      fill = cor_principal_grafico,
      alpha = 0.5
    ) +
    geom_point(
      aes(
        x = ano,
        y = frac_tortura
      ),
      color = cor_principal_grafico,
      alpha = 0.5
    ) +
    geom_text(
      aes(
        x = ano,
        y = frac_tortura,
        label = scales::percent(frac_tortura, accuracy = 0.1)
      ),
      nudge_y = 0.01,
      color = cor_principal_grafico
    ) +
    theme_minimal() +
    labs(
      x = "Ano",
      y = "% Tortura"
    ) +
    scale_y_continuous(
      labels = scales::percent_format(accuracy = 1)
    ) +
    scale_x_continuous(
      breaks = 2015:2023
    ) +
    ggtitle(
      "% de audiências com relatos de tortura por ano"
    ) +
    theme(
      axis.text = element_text(size = 14)
    )
    
  

})







```


Tabela com dados anuais


```{r}


renderReactable({
  
  dados_tabela <- dados_filtrados() %>% 
    group_by(
      ano
    ) %>% 
    mutate(
      num_total = sum(num_audiencias)
    ) %>% 
    ungroup() %>% 
    group_by(ano, flg_relato_tortura) %>% 
    summarise(
      num_audiencias = sum(num_audiencias),
      num_total = mean(num_total)
    ) %>% 
    complete(
      flg_relato_tortura, fill = list(num_audiencias = 0)
    ) %>% 
    filter(
      flg_relato_tortura == "S"
    ) %>% 
    mutate(
      frac_tortura = num_audiencias/num_total
    ) %>% 
    select(
      -flg_relato_tortura
    )
  
  
  reactable(
    dados_tabela,
    columns = list(
      ano = colDef(
        name = "Ano"
      ),
      num_audiencias = colDef(
        name = "Audiências com tortura",
        format = colFormat(
          separators = TRUE
        )
      ),
      num_total = colDef(
        name = "Total Audiências",
        format = colFormat(
          separators = TRUE
        )
      ),
      frac_tortura = colDef(
        name = "% de Aud. com Tortura",
        format = colFormat(
          percent = TRUE,
          digits = 1
        )
      )
    )
  )
    
})



```



# Série histórica de audiências com relatos de tortura por tipo penal


```{r}


dados_tipo_penal <- read_csv("dados-tortura/Left join_relato_tortura_UF_tipo_penal.csv") %>% 
  janitor::clean_names() %>%
  replace_na(
    replace = list(
      dsc_tipo_penal = "Não Classificado"
    )
  ) %>% 
  mutate(
    dsc_tipo_penal = if_else(
      dsc_tipo_penal == "ADQUIRIR, VENDER, FORNECER E OU PRODUZIR DROGAS",
      "Relacionados a Drogas",
      dsc_tipo_penal
    )
  ) %>% 
  mutate(
    data = make_date(year = ano, month = mes, day = 1)
  ) %>% 
  filter(
    !is.na(sig_uf_origem_audiencia) & !is.na(flg_relato_tortura) & !is.na(ano)
  ) %>% 
  filter(
    ano >= 2015
  ) %>% 
  mutate(
    tipo_penal = fct_lump(
      f = dsc_tipo_penal,
      n = 8,
      other_level = "Outros"
    )
  ) %>% 
  mutate(
    tipo_penal = str_to_title(tipo_penal, locale = "pt" )
  )




```


```{r}


dados_tipo_penal_filtrados <- reactive(
  
  dados_tipo_penal %>% 
    filter(
      sig_uf_origem_audiencia %in% input$select_ufs | length(input$select_ufs) == 0
    )  
  
)


```




```{r}

renderPlot(height =  600, {
  
  dados_grafico_tipo_penal <- dados_tipo_penal_filtrados() %>% 
    group_by(
      ano, tipo_penal
    ) %>% 
    mutate(
      num_total = sum(num_audiencias)
    ) %>% 
    ungroup() %>% 
    group_by(ano, flg_relato_tortura, tipo_penal) %>% 
    summarise(
      num_audiencias = sum(num_audiencias),
      num_total = mean(num_total)
    ) %>% 
    filter(
      flg_relato_tortura == "S"
    ) %>% 
    mutate(
      frac_tortura = num_audiencias/num_total
    )
  

  ggplot(
    dados_grafico_tipo_penal
  ) +
    geom_area(
      aes(
        x = ano,
        y = frac_tortura
      ),
      fill = cor_principal_grafico,
      alpha = 0.5
    ) +
    geom_text(
      aes(
        x = ano,
        y = frac_tortura,
        label = scales::percent(frac_tortura, accuracy = 0.1)
      ),
      nudge_y = 0.05,
      color = cor_principal_grafico
    ) +
    geom_point(
      aes(
        x = ano,
        y = frac_tortura
      ),
      color = cor_principal_grafico,
      alpha = 0.5
    ) +
    theme_minimal() +
    labs(
      x = "Ano",
      y = "% Tortura"
    ) +
    scale_y_continuous(
      labels = scales::percent_format(accuracy = 1),
      breaks = c(0, 0.20, 0.4)
    ) +
    scale_x_continuous(
      breaks = 2015:2023
    ) +
    ggtitle(
      "% de audiências com relatos de tortura por ano"
    ) +
    facet_wrap(
      ~tipo_penal,
      ncol = 2      
    ) +
    theme(
      axis.text = element_text(size = 14),
      strip.text = element_text(size = 14),
      plot.title = element_text(size = 18)
      
    )
    
  

})




```




A tabela mostra o percentual de tortura por tipo penal. 

Os valores são mostrados da seguuibnte forma: 

número de audiências com relatos de tortura / total de audiências = percentual de audiências com tortura

Note que, de modo geral, o número de audiências com tipo penal não classificado vai diminuindo ao longo dos anos



```{r}

renderReactable({

  dados_tabela_tipo_penal <- dados_tipo_penal_filtrados() %>% 
      group_by(
        ano, tipo_penal
      ) %>% 
      mutate(
        num_total = sum(num_audiencias)
      ) %>% 
      ungroup() %>% 
      group_by(ano, flg_relato_tortura, tipo_penal) %>% 
      summarise(
        num_audiencias = sum(num_audiencias),
        num_total = mean(num_total)
      ) %>% 
      filter(
        flg_relato_tortura == "S"
      ) %>% 
      mutate(
        frac_tortura = num_audiencias/num_total
      )
  
  reactable(
    dados_tabela_tipo_penal %>% 
      ungroup() %>% 
      mutate(
        
        info = str_glue("{scales::number(num_audiencias, big.mark = '.')}/{scales::number(num_total, big.mark = '.')} = {scales::percent(frac_tortura, accuracy = 0.1)}")
        #info = str_glue("{scales::percent(frac_tortura, accuracy = 0.1)}")
      ) %>% 
      select(
        ano, 
        tipo_penal,
        info
      ) %>% 
      pivot_wider(
        names_from = tipo_penal,
        values_from = info,
        values_fill = "-"
      ),
    compact = TRUE,
    style = list(fontSize = "60%"),
    defaultColDef = colDef(
      maxWidth = 90
    ),
    columns = list(
      ano = colDef(
        name = "Ano",
        minWidth = 50
      )
    )
      
  )  
  
})

```



# Série histórica de audiências com relatos de tortura por escolaridade





```{r}


dados_escolaridade <- read_csv("dados-tortura/tortura_caracteristicas pessoais.csv") %>%
  janitor::clean_names() %>%
  mutate(
    data = make_date(year = ano, month = mes, day = 1)
  ) %>% 
  filter(
    !is.na(sig_uf_origem_audiencia) & !is.na(flg_relato_tortura) & !is.na(ano)
  ) %>% 
  filter(
    ano >= 2015
  ) 




```


```{r}


dados_escolaridade_filtrados <- reactive(
  
  dados_escolaridade %>% 
    filter(
      sig_uf_origem_audiencia %in% input$select_ufs | length(input$select_ufs) == 0
    )  
  
)


```




```{r}

renderPlot(height =  600, {
  
  dados_grafico_escolaridade <- dados_escolaridade_filtrados() %>% 
    group_by(
      ano, dsc_escolaridade
    ) %>% 
    mutate(
      num_total = sum(num_audiencias)
    ) %>% 
    ungroup() %>% 
    group_by(ano, flg_relato_tortura, dsc_escolaridade) %>% 
    summarise(
      num_audiencias = sum(num_audiencias),
      num_total = mean(num_total)
    ) %>% 
    filter(
      flg_relato_tortura == "S"
    ) %>% 
    mutate(
      frac_tortura = num_audiencias/num_total
    )
  

  ggplot(
    dados_grafico_escolaridade
  ) +
    geom_area(
      aes(
        x = ano,
        y = frac_tortura
      ),
      fill = cor_principal_grafico,
      alpha = 0.5
    ) +
    geom_text(
      aes(
        x = ano,
        y = frac_tortura,
        label = scales::percent(frac_tortura, accuracy = 0.1)
      ),
      nudge_y = 0.05,
      color = cor_principal_grafico
    ) +
    geom_point(
      aes(
        x = ano,
        y = frac_tortura
      ),
      color = cor_principal_grafico,
      alpha = 0.5
    ) +
    theme_minimal() +
    labs(
      x = "Ano",
      y = "% Tortura"
    ) +
    scale_y_continuous(
      labels = scales::percent_format(accuracy = 1),
      breaks = c(0, 0.20, 0.4)
    ) +
    scale_x_continuous(
      breaks = 2015:2023
    ) +
    ggtitle(
      "% de audiências com relatos de tortura por ano"
    ) +
    facet_wrap(
      ~dsc_escolaridade,
      ncol = 2      
    ) +
    theme(
      axis.text = element_text(size = 14),
      strip.text = element_text(size = 14),
      plot.title = element_text(size = 18)
      
    )
    
  

})




```




A tabela mostra o percentual de tortura por tipo penal. 

Os valores são mostrados da seguuibnte forma: 

número de audiências com relatos de tortura / total de audiências = percentual de audiências com tortura

Note que, de modo geral, o número de audiências com tipo penal não classificado vai diminuindo ao longo dos anos



```{r}

renderReactable({

  dados_tabela_escolaridade <- dados_escolaridade_filtrados() %>% 
      group_by(
        ano, dsc_escolaridade
      ) %>% 
      mutate(
        num_total = sum(num_audiencias)
      ) %>% 
      ungroup() %>% 
      group_by(ano, flg_relato_tortura, dsc_escolaridade) %>% 
      summarise(
        num_audiencias = sum(num_audiencias),
        num_total = mean(num_total)
      ) %>% 
      filter(
        flg_relato_tortura == "S"
      ) %>% 
      mutate(
        frac_tortura = num_audiencias/num_total
      )
  
  reactable(
    dados_tabela_escolaridade %>% 
      ungroup() %>% 
      mutate(
        
        info = str_glue("{scales::number(num_audiencias, big.mark = '.')}/{scales::number(num_total, big.mark = '.')} = {scales::percent(frac_tortura, accuracy = 0.1)}")
        #info = str_glue("{scales::percent(frac_tortura, accuracy = 0.1)}")
      ) %>% 
      select(
        ano, 
        dsc_escolaridade,
        info
      ) %>% 
      pivot_wider(
        names_from = dsc_escolaridade,
        values_from = info,
        values_fill = "-"
      ),
    compact = TRUE,
    style = list(fontSize = "60%"),
    defaultColDef = colDef(
      maxWidth = 90
    ),
    columns = list(
      ano = colDef(
        name = "Ano",
        minWidth = 50
      )
    )
      
  )  
  
})











